【裁判字號】    98,裁,3168
【裁判日期】    981217
【裁判案由】    土石採取
【裁判全文】
最  高  行  政  法  院  裁  定
                                      98年度裁字第3168號
上  訴  人  甲○○
被 上訴 人  雲林縣政府
代  表  人  乙○○
上列當事人間土石採取事件，上訴人對於中華民國97年12月5日
高雄高等行政法院97年度再字第54號判決，提起上訴，本院裁定
如下：
    主  文
上訴駁回。
上訴審訴訟費用由上訴人負擔。
    理  由
一、按對於高等行政法院判決之上訴，非以其違背法令為理由，
    不得為之，行政訴訟法第242條定有明文。依同法第243條第
    1項規定，判決不適用法規或適用不當者，為違背法令；而
    判決有同條第2項所列各款情形之一者，為當然違背法令。
    是當事人對於高等行政法院判決上訴，如依行政訴訟法第24
    3條第1項規定，以高等行政法院判決有不適用法規或適用不
    當為理由時，其上訴狀或理由書應有具體之指摘，並揭示該
    法規之條項或其內容；若係成文法以外之法則，應揭示該法
    則之旨趣；倘為司法院解釋或本院之判例，則應揭示該判解
    之字號或其內容。如以行政訴訟法第243條第2項所列各款情
    形為理由時，其上訴狀或理由書，應揭示合於該條項各款之
    事實。上訴狀或理由書如未依此項方法表明，或其所表明者
    與上開法條規定不合時，即難認為已對高等行政法院判決之
    違背法令有具體之指摘，其上訴自難認為合法。
二、本件上訴人對於高等行政法院判決上訴，主張：外運之廢土
    方均為被上訴人核准之雲林縣林內鄉○○○段第272之3號等
    地號（下稱系爭土地）之基地土方再利用，毗鄰系爭土地只
    是剷除基樁及老樹頭而形成大窟窿，土石並未外運，且被上
    訴人亦承認現場堆置之土石足夠填回，故上訴人並無盜採情
    事。又本件整復地後，地勢並未下陷，亦可證明土石並無外
    運，原審法院未至現場履勘，原判決適用法規顯有錯誤。再
    者，本件建築物之營造工程承攬人為訴外人王旺門營造有限
    公司，上訴人無須另行雇工，原判決未予敘明，顯就足以影
    響判決之重要證物漏未斟酌等語，為其理由。惟原判決認上
    訴人前因不服原審法院97年度訴字第89號判決（下稱原審判
    決）而提起上訴，經本院97年度裁字第4171號裁定以其上訴
    不合法駁回上訴確定。其上訴之理由與上訴人據為再審事由
    所提出之理由，係屬相同之證據資料，並為相同事由之主張
    ，其主張為不可採。上訴人於前程序所提出之主張及證據，
    原審判決未予採信，係屬證據取捨問題，自非漏未斟酌，與
    行政訴訟法第273條第1項第14款原判決就足以影響於判決之
    重要證物漏未斟酌者之情形無涉等語，業已於理由中詳予論
    斷。上訴意旨雖以原判決違背法令為由，惟核其上訴理由，
    係就原審取捨證據、認定事實之職權行使，指摘其為不當，
    並就原審已論斷者，泛言未論斷，或就原審所為論斷，泛言
    其論斷矛盾，而非具體表明合於不適用法規、適用法規不當
    、或行政訴訟法第243條第2項所列各款之情形，難認對該判
    決之如何違背法令已有具體之指摘。依首開規定及說明，應
    認其上訴為不合法。
三、據上論結，本件上訴為不合法，依行政訴訟法第249條第1項
    前段、第104條、民事訴訟法第95條、第78條，裁定如主文
    。
中    華    民    國    98    年    12    月    17    日
                    最高行政法院第二庭
                        審判長法官  鍾  耀  光
                              法官  廖  宏  明
                              法官  張  瓊  文
                              法官  黃  淑  玲
                              法官  鄭  小  康
以  上  正  本  證  明  與  原  本  無  異
中    華    民    國    98    年    12    月    17    日
                              書記官  王  史  民


司法院資訊處製作；財團法人民間司法改革基金會備份。
